【裁判字號】    89,易,1613
【裁判日期】    890804
【裁判案由】    傷害
【裁判全文】
臺灣臺南地方法院刑事判決                        八十九年度易字第一六一三號
    公  訴  人  臺灣台南地方法院檢察署檢察官
    被      告  乙○○
    選任辯護人  洪玉崑
右列被告因傷害案件，經檢察官提起公訴（八十九年度偵字第五九三二號），本院判
決如左：
    主  文
乙○○傷害人之身體，處拘役伍拾日，如易科罰金，以參佰元折算壹日。
    事  實
一、乙○○與甲○○○（另案審理）係夫妻關係，於民國八十九年四月三日二十三時
    二十分許，在台南市○○○街三十八號之住所，因乙○○質問甲○○○為何晚歸
    ，二人因而發生口方角，竟互基於傷害人身體之犯意，乙○○徒手毆打甲○○○
    ，致甲○○○受有下唇破皮及舌頭二處破皮、胸部皮下瘀血三Ｘ四公分、右手背
    皮下瘀血二Ｘ二公分、二Ｘ二公分、二Ｘ二公分之傷害。
二、案經甲○○○訴由台灣台南地方法院檢察署檢察官偵查起訴。
    理  由
一、訊據被告乙○○固然坦承造成告訴人甲○○○如事實欄所示之傷害，惟矢口否認
    有何犯行，辯稱；「當天是甲○○○外出回來，我問她去何處，她未回答並踢機
    車，機車倒下後，我要求她扶起後再進來，我擋住門口背對她，她拿安全帽打我
    後腦部。我轉過身用手抵擋她的安全帽，她的安全帽就碰到她的嘴唇，她又打，
    我又擋，就碰到我的鼻跟唇。不知告訴人胸部、手部傷痕如何而來。她推我，我
    在跌倒前拉她的手，於是兩人一起跌倒，她在上面，她又用高跟鞋踢我，我有挫
    傷。」云云，資為抗辯。經查，右揭事實業據告訴人甲○○○指訴綦詳，並有台
    南市立醫院診斷證明書一紙在卷可按。雖被告辯稱係正當防衛云云，並提出台南
    市立醫院驗傷診斷書一紙，證明其所受傷害「頭皮腫、鼻部挫傷、下唇挫傷及破
    皮，右大腿、左膝、左下肢挫傷並擦傷」。惟查，被告與告訴人因情感不睦，前
    已因被告傷害而涉訟，被告並被法院判處拘役三十日確定，此次，兩人在爭吵的
    緊張狀況中，被告怎麼可能背對告訴人致遭告訴人拿安全帽攻擊？如果被告面對
    告訴人，以二人身材相若，又怎會被打到頭部及鼻部之重要部位？被告所辯以手
    抵擋告訴人所拿之安全帽，擋回去後造成告訴人下唇破皮及舌頭二處破皮之傷害
    云云。如該辯解可採，當時告訴人擊打之力量一定甚為強大，才會反彈後致本人
    受傷，但被告手部竟完全無任何抵擋傷痕，難道是用頭部及腿去抵擋？頭部及腿
    去擋安全帽，如何造成告訴人如事實欄所示之傷害？是其所辯顯然有違常理且與
    事實不符。告訴人指訴因遭被告毆打，二人一起跌坐在地，伊為了要起身，才撿
    起地上之安全帽毆打被告，造成被告上揭傷害堪可採信。被告所辯顯係事後卸責
    之詞，不足採信。本件事證明確，被告犯行，洵堪認定。
二、核被告所為係犯刑法第二百七十七條第一項之罪。爰審酌被告曾細故毆打告訴人
    經法院判決拘役三十日確定，仍不知悔改再犯本罪、告訴人所受傷害之程度、及
    被告犯罪之手段、犯罪矢口否認犯行態度不佳等一切情狀，量處如主文所示之刑
    ，並諭知易科罰金之折算標準，以資懲儆。
三、據上論斷，應依刑事訴訟法第二百九十九條第一項前段，刑法第二百七十七條第
    一項、第四十一條，罰金罰鍰提高標準條例第一條前段、第二條，判決如主文。
中    華    民    國      八十九      年        八    月        四      日
                                  臺灣臺南地方法院刑事第四庭
                                      法  官  張  麗  娟
右正本證明與原本無異
如不服本判決，應於判決送達後十日內，向本院提出上訴狀。
                                      書記官  陳  怡  吟
中    華    民    國      八十九      年        八    月        四      日
附錄法條：
刑法第二百七十七條第一項
傷害人之身體或健康者，處三年以下有期徒刑，拘役或一千元以下罰金。


司法院資訊處製作；財團法人民間司法改革基金會備份。
